# 工程项目确认收入时是否需要预计税费，如果预计应该挂在那个会计科目？请教陈版主

提问人：mkgsy 时间：2018-03-10 11:34:39
我们在对一家工程公司进行年度财报审计，该工程公司按照完工百分比确认工程收入： 借：主营业务成本 借：合同毛利 贷：主营业务收入 因为营改增的影响，企业在后期确认收入时，同时计提一笔税费： 借：其他应付款—预提税金 贷：应交税费—待转销项税审计组认为这种做法在逻辑上没有大问题，这里的其他应付款是负数，相当于应收账款，重分类后同样会对其计提坏账；应交税费—待转销项税则会对其进行报表重分类。 想请教一下陈版主，企业这样做是否合理？

回答人：chenyiwei
按照《增值税会计处理规定》的官方解读：
三、关于企业提供建筑服务确认销项税额的时点 　　根据《规定》第二（二） 1 项，企业销售货物、加工修理修配劳务、服务、无形资产或不动产，应当按应收或已收的金额，借记“应收账款”、“应收票据”、“银行存款”等科目，按取得的收入金额，贷记“主营业务收入”、“其他业务收入”、“固定资产清理”、“工程结算”等科目，按现行增值税制度规定计算的销项税额（或采用简易计税方法计算的应纳增值税额），贷记“应交税费——应交增值税（销项税额)” 或“应交税费——简易计税”科目（小规模纳税人应贷记“应交税费——应交增值税”科目）。 　　企业提供建筑服务，在向业主办理工程价款结算时，借记“应收账款”等科目，贷记“工程结算”科目，贷记“应交税费——应交增值税（销项税额)”等科目，企业向业主办理工程价款结算的时点早于增值税纳税义务发生的时点的，应贷记“应交税费——待转销项税额”等科目，待增值税纳税义务发生时再转入“应交税费——应交增值税（销项税额）”等科目；增值税纳税义务发生的时点早于企业向业主办理工程价款结算的，应借记“银行存款”等科目，贷记“预收账款”和“应交税费——应交增值税（销项税额）”等科目。
即，如果在确认收入时，对应的款项尚未与业主办理工程结算，也未到税法规定的纳税义务发生时间，则无需确认应纳税额或者待转销项税额。